【裁判字號】    91,上更(一),882
【裁判日期】    920129
【裁判案由】    違反槍砲彈藥刀械管制條例等
【裁判全文】
臺灣高等法院刑事判決                      九十一年度上更（一）字第八八二號
    上  訴  人
    即  被  告  丁○○  男四十.
    指定辯護人  本院甲○辯護人  李廣澤
右上訴人因違反槍砲彈藥刀械管制條例等案件，不服臺灣板橋地方法院九十年度訴字
第八三一號，中華民國九十一年三月二十七日第一審判決（起訴案號：臺灣板橋地方
法院檢察署八十九年度偵字第一七五０三號）提起上訴，經判決後，由最高法院第一
次發回更審，本院判決如左：
    主  文
原判決撤銷。
丁○○未經許可，持有手槍，累犯，處有期徒刑陸年，併科罰金新台幣貳拾萬元，罰
金如易服勞役，以罰金總額與陸個月之日數比例折算。
    事  實
一、丁○○曾於民國（下同）八十七年間因傷害案件，經本院判處有期徒刑六月確定
    ，於八十九年二月十日執行完畢。因懷疑台北縣政府警察局海山分局新海派出所
    警員乙○○曾數度告發取締其前居所（即台北縣板橋市○○路一二二號）之招牌
    違規有所不公，及遭提報認定為流氓予以告誡列冊輔導，經多次陳情均未果，乃
    對乙○○心生不滿，意圖蒐取乙○○之違法不公事證並予告發，而隨身攜帶相機
    拍照存證。八十九年八月二十九日上午九時二十分許，丁○○見警員乙○○在台
    北縣板橋市○○路幸福市場執行告發違規攤販及宣導防縱火勤務後，至板橋市○○路三十二巷六號許泰欣、許秀華夫婦經營之早餐店準備吃早餐時，丁○○隨即
    趁機至該早餐店前拍照，乙○○見狀起身詢問並要求丁○○交出相機，丁○○不
    從，雙方發生爭執，旋即互推扭打，丁○○明知警用制式九０手槍係槍砲彈藥刀
    械管制條例第四條第一項第一款所管制之槍枝，未經許可，不得持有，丁○○於
    扭打中將置放於乙○○右腰際間之槍套安全扣壓下，致保險安全帶往前推而扯開
    ，使乙○○之配槍處於隨時可拔取之狀態，丁○○見機不可失，竟意圖為自己不
    法所有，趁乙○○不及防備之際，搶下乙○○上開服務單位所配用之制式九０警
    槍一支（槍號ＴＶＹ０９１２）得逞，乙○○見狀欲取回其警用配槍，隨即以雙
    手奮力抓住丁○○之手不放，並欲加以逮捕，雙方互有拉扯，致彈匣（含子彈）
    掉落地面，此時，丁○○為防護贓物及脫免逮捕，竟實施強暴持其搶得之警槍重
    擊乙○○之頭部數下，致乙○○頭部受有八至九處裂傷（傷害部分，未據告訴）
    ，血流滿面倒臥在地，丁○○旋即趁隙將該警槍藏置於現場附近巷子撿拾之雨傘
    內，未經許可，而持有之，並自該早餐店之右側巷子逃逸。乙○○忍痛追出店外
    ，欲行追捕，此時適與乙○○於上揭時間一起擔任上開巡邏勤務之同分局新海派
    出所警員丙○○，於乙○○遭丁○○持警槍毆擊頭部受傷後巡邏至現場附近，聞
    訊即以無線電通報警網圍捕丁○○，丙○○並隨即朝丁○○逃逸之方向追躡，於
    同日上午九時三十五分，丁○○逃至同市○○路一二二號新埔國中前，攔下並搭
    乘由不知情之葉啟清所駕駛之車牌號碼Ｈ６－８４８號營業自小客車，丁○○囑
    司機葉啟清由同市○○路往漢生西路方向行駛，而為丙○○發現，並自後跟蹤追
    躡，並通報警力支援，該營業自小客車行至同市○○路七十二巷五弄內，適有車
    輛擋住，無法前進，而為隨後追至之警察攔下，而當場逮捕坐於該營業自小客車
    右後座之丁○○，並自該營業自小客車右後座之丁○○所持之雨傘內起獲上開警
    用制式九０手槍一支（彈匣含子彈掉落於上開早餐店地上）。
二、案經台北縣政府警察局海山分局報請台灣板橋地方法院檢察署檢察官偵查起訴。
    理  由
一、訊據被告丁○○對於右揭時地持警用配槍敲擊警員乙○○頭部致其受傷之事實坦
    承不諱，惟矢口否認有何犯行，辯稱：伊被警逮捕後帶至派出所，即遭不明人士
    毆打，伊之警訊筆錄所言並不實在。當時伊持照相機拍該麵店，乙○○出來問我
    拍什麼，雙方爭執，警槍有安全帶，伊不可能搶槍，係警員乙○○持其警槍瞄準
    伊之頭部太陽穴，伊怕被射殺，基於自衛始拍打警槍落地，伊拾起該警槍，因乙○○抓住伊之手不放，才以警槍毆打乙○○之頭部，犯後伊想坐計程車到警察總
    局自首，並非逃逸，伊並無強盜及未經許可持有手槍之犯行云云。是本案應予審
    酌者厥為被告究係有意搶槍及為防護贓物與脫免逮捕而對警員乙○○實施強暴行
    為，或係無意中撿拾系爭手搶，及有無構成非法持有手槍之犯行。經查：
  (一)按被告之自白，須非出於強暴、脅迫、利誘、詐欺、或其他不正之方法，且與事
    實相符者，始得採為證據，如果被告之自白，係出於不正之方法，並非自由陳述
    ，即其取得自白之程序，已非適法，則不問自白內容是否確與事實相符，因其非
    係適法之證據，即不能採為判決基礎。最高法院九十年度台上字第五五一八號判
    決可資參照。本件被告丁○○因上開搶槍毆警行為，經警帶至海山派出所後，被
    告即遭不明之人毆打等情，業據被告丁○○於原審訊問時供述在卷，且被告於八
    十九年八月二十九日因同案並遭警方移送流氓案件，經原法院治安法庭裁定留置
    ，於同日二十二時進入台灣台北看守所時，經該所檢查其身上有多處紅腫、擦傷
    ，被告並自述係遭新海派出所數名警員圍毆導致上開傷害等情，並有台灣台北看
    守所八十九年十一月七日北所傑衛字第五九六七號函之附件新收留置人內外傷記
    錄表在卷可稽，被告因該搶槍毆警行為，經逮捕送至上開派出所後即遭毆打洩憤
    ，雖非必出於意圖取供，而施以強暴之行為，然其既經警逮捕拘束自由，復於派
    出所內遭人毆打洩憤，客觀上其精神自由意志，顯然受影響，所為自白，並非自
    由之供述。被告於警訊之供述，既非出於其自由意志，則不問自白內容是否確與
    事實相符，因其非係適法之證據，即不能採為判決基礎，是認本件被告之警訊筆
    錄不得採為判決基礎，合先敘明。
  (二)被告丁○○於上揭時地因拍照而與警員乙○○發生衝突致互推扭打，於扭打之際
    ，徒手將置放於乙○○右腰際間之槍套安全扣壓下，致保險安全帶往前推而扯開
    ，使乙○○之配槍處於隨時可拔取之狀態，被告見機不可失，且因與乙○○本有
    嫌隙，竟趁乙○○不及防備之際，基於不法所有之意圖，而搶下乙○○上開制式
    九０警槍一支，乙○○見狀抓住其手不放，被告為防護贓物及脫免逮捕，竟持其
    搶得之警槍重擊乙○○之頭部，致乙○○頭部受有八至九處裂傷，倒臥在地，被
    告旋即趁隙將該警槍藏置於現場撿拾之雨傘內，並自該早餐店之右側巷子逃逸，
    至上址新埔國中前，攔下並搭乘葉啟清所駕駛之營業自小客車，由同市○○路往
    漢生西路方向行駛。旋於同日上午九時三十五分許，為警員丙○○發現自後追躡
    ，並通報警力支援，在同市○○路七十二巷五弄內，經警攔下，而當場逮捕丁○○，並自該營業自小客車右後座之丁○○所持之雨傘內起獲上開警用制式九０手
    槍一支等情，業據證人即台北縣政府警察局海山分局新海派出所警員乙○○、丙○○分別於偵查、原審、本院前審及本院訊問時證述明確，並有贓物認領保管單
    及警槍照片各一紙在卷可稽，復有被告所持之雨傘一支、照相機一台扣案可佐，
    而警員乙○○遭被告以上開警槍重擊頭部，致受有頭皮八、九處裂傷，亦有台北
    縣立板橋醫院乙○○病歷資料、診斷證明書各一份、照片三張附於偵查卷可參。
    質之被告亦不諱言有持系爭警槍重擊乙○○之頭部後，持警槍自上開麵店右側巷
    子逃逸等情，是被告確有於上揭時地以上開乙○○配用之警槍毆擊乙○○成傷，
    及將該警槍攜走之事實，應堪認定。
  (三)被告丁○○雖辯稱：該配用警槍有安全帶，伊不可能奪槍，係警員乙○○拿警槍
    對準伊太陽穴，伊基於自衛，才將槍打在地上，並撿起來，伊並無搶奪之犯行云
    云。惟查，警員乙○○當時係與被告互相扭打，並未持槍對準被告之太陽穴，係
    被告趁與乙○○扭打之際壓下槍套之安全扣，致保險安全帶往前推而扯開槍套，
    被告趁乙○○不備之際搶走警槍等情，業據被害人乙○○於偵審中訊問時證述一
    致，核與證人即上開麵店之老闆許泰欣於警訊時證稱：係被告奪走警用手槍隨即
    用警槍敲擊乙○○頭部等語（見偵查卷第十頁反面），另並於原審法院八十九年
    度感裁字第一八號證稱：（看到警員被打時，警員有無握著槍？）警員被打時，
    手是握著陳（志成）的手等語（見原審法院八十九年度感裁字第一八號卷八十九
    年九月十四日訊問筆錄），及證人即該麵店老闆娘許秀華於原審訊問時證稱：（
    警察有無拿槍要打被告？）我沒看到等語相符（見原審卷第一四六頁），其二人
    所證核與被害人乙○○所述並未持警槍對準被告太陽穴之情節相合，再參以被告
    於原審中供稱：我看到他（指乙○○）拿他的槍，因他前一天說要打死我，我心
    中害怕，就把他槍打掉云云（見原審卷第一○五頁）。另供稱：槍我沒搶，是他
    （指乙○○）拿出來，好像要射我，我怕到，就將它打在地上云云（見原審卷第
    二一六頁）。依前開供稱，被告均未指稱被害人乙○○有拿槍對準伊太陽穴之事
    實，是被告上開所辯是否屬實，實非無疑。再警員乙○○所配用之上開槍套，如
    手稍微（有意或無意）下壓安全扣，即可能使安全帶向前移動而扯開，使配槍處
    於隨時可拔取之狀態，並經原審及本院前審當庭勘驗明確，顯見只要稍微按下安
    全扣即可取出槍枝至明，而被告與乙○○扭打之際，客觀上即可能會觸動該安全
    扣，而得以取出該警槍，被告辯稱警槍有安全帶，伊不可能奪槍云云，核無足採
    。況被告如係自衛而無搶槍之意思，且如被告所辯係乙○○自行取出手槍後對準
    被告之太陽穴，則被告在取得槍枝後，客觀上已佔有優勢，即可將槍枝丟在一旁
    ，或自行離去，乃其竟仍持該槍毆擊乙○○之頭部，並於乙○○受傷倒地後，仍
    將該槍枝藏置於其撿拾之雨傘內帶離現場逃逸，可見被告與乙○○扭打之際即有
    搶槍及非法持有槍枝之不法所有意圖，所辯無搶槍之意思云云，殊不足採信。是
    由證人許泰欣、許秀華及被害人乙○○證述之上開情節相互印證勾稽，足見被告
    確有於推扯中徒手搶奪乙○○配槍之行為，且無正當防衛之原因存在，要堪認定
    。被告所辯係乙○○持槍對準其太陽穴，伊基於自衛，才將槍打在地上云云，不
    足採信。
  (四)被告辯稱奪槍後係要搭乘計程車到警察局自首，並無未經許可，持有手槍之犯行
    云云。然查，所謂自首，係以犯人在其犯罪未發覺前，向該管公務員自承犯罪而
    受裁判者。本件被告於搶得上開警槍後，因乙○○抓住其手不放，被告即以該警
    槍毆擊乙○○之頭部後，持該警槍自上開麵店右側巷子逃離，警員乙○○已發覺
    其犯罪，而聞訊趕至現場之警員丙○○，亦已偵知被告犯罪，且旋於上址新埔國
    中前發現被告搭乘葉啟清所駕駛之營業自小客車，而隨即通報警力支援圍捕，並
    進行追捕等情，分別經證人乙○○、丙○○於偵查、原審及本院訊問時證述明確
    ，被告於犯罪後，已為警員乙○○、丙○○發覺其犯罪，並通知警力支援圍捕，
    已難認合於自首之要件。參以被告係於上揭時地乘坐葉啟清所駕駛之上開營業自
    小客車，只告訴葉啟清直走，到一條巷子，被告叫葉啟清左轉，再左轉，並未告
    知要去警察局自首，而於該營業自小客車行至同市○○路七十二巷五弄內，適有
    車輛擋住，無法前進，而為隨後追至之警察攔下，而當場逮捕坐於該營業自小客
    車右後座之丁○○，並自該營業自小客車右後座之丁○○所持之雨傘內起獲上開
    警用制式九０手槍一支，被告當時亦未說要自首等情，並據證人即該營業自小客
    車司機葉啟清於警訊及原審訊問時證述明確（見原審卷九十一年二月一日訊問筆
    錄）。至證人林麗華雖證稱：（丁○○發生事情後，是否有回到你的店裡？）是
    的，他跑回我的店裡，並告訴我說他與警察發生爭執，我看到他拿一把黑色的雨
    傘，他還拿一把槍拿給我看，我看到後就趕快叫他去投案，並且還拿了一千元給
    他云云（見本院前審卷第四一頁）。然證人徐茂盛於本院前審證稱：（你尋找時
    有無到丁○○的店在新海路一二二號查看？）我先繞到新海路他們店門口，就看
    到丁○○在攔車。（你當初看到丁○○在店門口攔車，有無看到丁○○與他的老
    闆林麗華在交談？）我有看到他的老闆林麗華站在他旁邊，至於有無交談我不清
    楚等情（見本院前審卷第七二頁），本院調查則稱：（如何逮捕被告？）我在另
    一頭，看到乙○○滿頭鮮血的過來，他說他的槍被搶走，而且有說是丁○○，我
    繞了一圈，我看到他在新海路一二二號他老闆的金飾店的對面，坐上計程車走，
    我跟在後面，跟了不到二百公尺，轉到巷子裡面。（他所走的路，是否前往總局
    的路？）他若一直走就是，轉到巷子就是反方向的路。顯難認被告於犯案後有表
    示欲至警局投案之事實。惟矧之自首應以對於未發覺之罪投案而受裁判為要件，
    如案已發覺，則被告縱有投案陳述自己犯罪之事實，亦只可謂為自白，不能認為
    自首。是本件被告縱有欲至警局投案陳述自己犯罪之事實，惟因被告之犯罪事實
    早經發覺，業如前述，是仍難認係符合自首之要件。被告於搶得上開手槍並毆擊
    乙○○後，即持有該警槍逃逸，迨至板橋市○○路七十二巷五弄內為警攔下而取
    出該警槍止，被告已該當於未經許可，非法持有手槍罪責。是被告辯稱係要持槍
    自首，並無未經許可，持有手槍之犯行云云，及證人葉啟清於本院前審調查時改
  稱被告上車後有稱到總局云云，無非卸責迴護之詞，均不足採。
  (五)被告於搶奪乙○○之上開警槍後，因乙○○抓住其手，並欲加以逮捕，被告即以
    搶奪之警槍重擊乙○○之頭部後，持警槍自上開麵店右側巷子逃逸等情，業據被
    告於原審訊問時供承不諱（見原審卷第一九五頁），核與被害人乙○○所述之情
    節相符，被告於搶奪該警槍後，因警員乙○○抓住其手欲取回警槍，並逮捕被告
    ，被告當場以搶得之警槍重擊乙○○之頭部而施以強暴，顯係槍奪後，為防護贓
    物及脫免逮捕，而當場施以強暴，應無疑義。被告辯稱伊並無強盜之犯行云云，
    亦無足採。
  (六)綜上所述，被告有於上開時、地與警員乙○○互推扭打時，趁乙○○不及防備之
    際，而搶奪乙○○之警用配槍，並為防護贓物及脫免逮捕，而以搶得之警槍重擊
    乙○○頭部後，未經許可，非法持有該警槍逃逸之行為，堪予認定，被告所辯上
    情，均為飾卸之詞，不足採信。縱被告有投案之意思，並不影響被告準強盜及非
    法持有手槍犯行之成立。另被告於原審請求將其照相機內之相片沖洗，以證明許
    泰欣並未在場云云，然照片所拍攝之景象係部分及片斷，未必能呈現全景之人與
    事，照片內未呈現之人未必即不在現場，況被告與乙○○剛發生推扯時，許泰欣
    係在店後面煮東西，聽到打架聲後始出來查看等情，已據證人許秀華於原審訊問
    （見原審卷第一四三至第一四五頁）、許泰欣於原法院八十九年感裁字第一八號
    訊問時（見原法院該卷八十九年九月十四日訊問筆錄）證述甚詳，是許泰欣既於
    雙方扭打中始自後面聞聲出來，則被告自不可能對許泰欣拍照，故不能以無許泰
    欣之照片，即謂許泰欣未在現場目擊，是被告聲請沖洗照片，自無必要，併此敘
    明。
二、按警用制式九０手槍，係槍砲彈藥刀械管制條例第四條第一項第一款所管制之槍
    枝，未經許可，不得持有。核被告丁○○所為，係犯刑法第三百二十九條、刑法
    修正前第三百二十八條第一項之準強盜罪（公訴人誤引法條刑法第三百二十五條
    ，應予更正）及槍砲彈藥刀械管制條例第七條第四項未經許可持有手槍罪。被告
    為上開準強盜行為時，刑法第三百二十八條第一項之法定刑為三年以上十年以下
    有期徒刑，惟該條項已於九十一年一月三十日修正，並於同年二月一日生效，其
    法定刑修正為五年以上有期徒刑，比較新舊法，以修正前之刑法第三百二十八條
    第一項之規定，較有利於被告，依刑法第二條第一項但書，自應適用修正前之刑
    法第三百二十八條第一項之規定處斷。被告所犯上開二罪間，有方法、結果之牽
    連關係，應依刑法第五十五條牽連犯之規定，從一重之槍砲彈藥刀械管制條例第
    七條第四項未經許可持有手槍罪處斷。被告丁○○曾於八十七年間因傷害案件，
    經本院判處有期徒刑六月確定，於八十九年二月十日執行完畢，有台灣高等法院
    檢察署刑案紀錄簡覆表在卷可按，五年以內再犯本件有期徒刑以上之罪，為累犯
    ，依刑法第四十七條之規定，加重其刑。
三、原審據以論科，固非無見。惟查：(一)按被告辯稱伊並未於偵訊程序中為如下供稱
    ：「我（指被告）搶槍時，他（指乙○○）是以手按在槍套上，我看著他解開槍
    套，槍枝拿出來，沒有對著我太陽穴」等語（見偵查卷第三十八頁反面）。然原
    審則認因該供詞並未經被告或被告於偵訊程序中之選任辯護人林月雪律師於庭訊
    當時當場提出更正或刪除之要求，而均予簽名，是乃認定被告確有為前開供詞無
    訛，並據以採為不利被告之證據。惟按筆錄內所載被告之陳述與錄音或錄影之內
    容不符者，除有因急迫情形且經記明筆錄而未予連續錄音或錄影之情形外，不得
    作為證據，刑事訴訟法第一百條之一第一項、第二項定有明文。按原審既曾勘驗
    前開庭訊錄音帶，而其勘驗結果，並無前開訊問人與受訊人之訊問內容，有原審
    勘驗筆錄在卷可憑（見原審卷第二○三頁及反面），衡諸該偵訊筆錄上並未記載
    當時有任何急迫情況而不予連續錄音或錄影之情，然本件卻未依規定為連續錄音
    或錄影，是顯違上開刑事訴訟法之規定，依法該偵訊筆錄並不得採為證據。原判
    決遽採為不利被告之認定依據，顯於法有違。
    (二)被害人乙○○及證人即警員丙○○於本件案發後，均依職務上之規定各書立報
    告書乙份，觀該內容均載稱：伊等二人於八十九年八月二十九日上午擔任巡邏勤
    務，經過板橋市○○路幸福市場時，警員丙○○於幸福市場執行告發違規攤販及
    宣導防縱火勤務，被害人乙○○至同路三十二巷六號前正準備吃早餐時，突遭被
    告伺機從背後搶奪乙○○之配槍，並於搶得配槍後，以該配槍攻擊被害人頭部等
    情。惟衡諸該報告書所陳情節，顯與被害人在偵審中所陳述：八十九年八月二十
    九日上午，伊著制服、配槍執行勤務，正準備買早點，被告因對其懷恨在心，而
    尾隨並對伊拍照，伊乃搶其照相機，詢問拍照用意，被告質疑為何不能拍照，雙
    方一言不合，相互拉扯，在拉扯中被告由伊之槍套內搶走槍枝，以該槍枝打伊頭
    部，而後將槍帶走逃離現場等情。及證人丙○○於偵審中或證稱：伊距離被害人
    一百公尺左右，發現被害人時，被害人頭上都是血，一人跑出來，伊問被害人何
    事，就去逮捕被告，有找回槍枝等語；或證稱：被害人與被告發生爭執之過程，
    伊未目睹，伊看到被害人滿頭是血，詢問發生何事，被害人說被告將其所配帶槍
    枝搶走，伊即騎機車去尋找，在新海路看見被告攔下計程車搭乘，伊跟在計程車
    後面，找到後發現槍藏放在被告之雨傘內等情，其中關於被告如何奪得配槍，及
    證人丙○○是否親見案發經過等情，其報告書之內容與真實犯罪經過均有所不符
    ，是前開被害人與證人丙○○所出具之報告書顯難採為本案認定之依據，原判決
    遽以採認，亦有違誤。被告上訴意旨否認犯罪，雖無理由，惟原判決既有上開可
    議之處，應由本院予以撤銷改判。爰審酌被告犯罪之動機、手段、目的，因細故
    與警察發生爭執而扭打，趁機搶槍並持槍重擊警察之頭部致其受傷，及犯後態度
    等一切情狀，量處有期徒刑陸年，併科罰金新臺幣貳拾萬元，並就併科罰金部分
    諭知易服勞役之折算標準。
據上論斷，應依刑事訴訟法第三百六十九條第一項前段、第三百六十四條、第二百九
十九條第一項前段，槍砲彈藥刀械管制條例第七條第四項、刑法第二條第一項但書、
第十一條前段、第三百二十九條、第五十五條、第四十七條、修正前刑法第三百二十
八條第一項、第四十二條第三項，罰金罰鍰提高標準條例第二條，現行法規所定貨幣
單位折算新臺幣條例第二條，判決如主文。
本案經檢察官洪泰文到庭執行職務
中      華      民      國    九十二    年      一      月    二十九    日
                              台灣高等法院刑事第二十一庭
                                  審判長法  官  葉  騰  瑞
                                        法  官  江  國  華
                                        法  官  莊  明  彰
右正本證明與原本無異。
如不服本判決應於收受送達後十日內向本院提出上訴書狀，其未敘述上訴之理由者並
得於提起上訴後十日內向本院補提理由書（均須按他造當事人之人數附繕本）。
                                        書記官  廖  嫣  雯
中      華      民      國    九十二    年      一      月    三十      日
附錄：本判決論罪科刑法條全文
槍砲彈藥刀械管制條例第七條
未經許可製造、販賣或運輸火砲、肩射武器、機關槍、衝鋒槍、卡柄槍、自動步槍、
普通步槍、馬槍、手槍或各類砲彈、炸彈、爆裂物者，處死刑、無期徒刑或七年以上
有期徒刑；處徒刑者，併科新臺幣三千萬元以下罰金。
未經許可，轉讓、出租或出借前項所列槍砲、彈藥者，處無期徒刑或五年以上有期徒
刑，併科新臺幣一千萬元以下罰金。
意圖供自己或他人犯罪之用，而犯前二項之罪者，處死刑或無期徒刑；處徒刑者，併
科新臺幣五千萬元以下罰金。未經許可，持有、寄藏或意圖販賣而陳列第一項所列槍
砲、彈藥者，處五年以上有期徒刑，併科新臺幣一千萬元以下罰金。
第一項至第三項之未遂犯罰之。
刑法第三百二十九條
竊盜或搶奪，因防護贓物、脫免逮捕或湮滅罪證而當場施以強暴、脅迫者、以強盜論
。
修正前刑法第三百二十八條
意圖為自己或第三人不法之所有，以強暴、脅迫、藥劑、催眠術或他法，至使不能抗
拒，而取他人之物或使其交付者，為強盜罪，處三年以上十年以下有期徒刑。
以前項方法得財產上不法之利益或使第三人得之者亦同。
犯強盜罪因而致人於死者，處死刑或無期徒刑，致重傷者，處無期徒刑或七年以上有
期徒刑。
第一項及第二項之未遂犯罰之。
預備犯強盜罪者，處一年以下有期徒刑、拘役或三百元以下罰金。
刑法第三百二十八條【新910130】
意圖為自己或第三人不法之所有，以強暴、脅迫、藥劑、催眠術或他法，至使不能抗
拒，而取他人之物或使其交付者，為強盜罪，處五年以上有期徒刑。
以前項方法得財產上不法之利益或使第三人得之者，亦同。犯強盜罪因而致人於死者
，處死刑、無期徒刑或十年以上有期徒刑；致重傷者，處無期徒刑或七年以上有期徒
刑。
第一項及第二項之未遂犯罰之。
預備犯強盜罪者處一年以下有期徒刑、拘役或三千元以下罰金。


司法院資訊處製作；財團法人民間司法改革基金會備份。
